【裁判字號】    97,抗,205
【裁判日期】    970326
【裁判案由】    聲請回復原狀
【裁判全文】
臺灣高等法院刑事裁定                   97年度抗字第205號
抗  告  人
即  聲請人  乙○○
即  被  告
上列抗告人因竊盜案件，聲請回復原狀，不服臺灣臺北地方法院
中華民國97年1月31日裁定（97年度聲字第263號），提起抗告，
本院裁定如下：
    主  文
抗告駁回。
    理  由
一、原裁定意旨略以：
（一）抗告人即被告（下稱被告）設籍於高雄市苓雅區○○○路
      340巷13號，且被告警詢、偵查中稱住「高雄市苓雅區○
      ○○路340巷13號」、居「桃園縣桃園市○○路○段111 巷
      88弄90號之1」；於原審審理中以新臺幣10,000元具保，
      並限制住居於桃園縣桃園市○○路○段111巷88弄90號之1
      ，停止羈押。嗣於原審96年7月10日審判期日，被告當庭
      陳報變更新址於桃園縣桃園市○○街197巷21號，上開各
      情，有被告之警詢、偵查筆錄及原審訊問筆錄、審判筆錄
      、被告自行書寫之陳報新址在卷可稽。原審96年度易字第
      1458號判決正本，業經向：1.被告上開戶籍地址高雄市苓
      雅區○○○路340巷13號為送達，因未獲會晤本人，亦無
      受領文書之同居人或受僱人，而於96年8月10日寄存於高
      雄市政府警察局苓雅分局凱旋路派出所，自寄存之日起經
      10日即96年8月20日發生送達效力。2.被告於審判期日陳
      報之新址桃園縣桃園市○○街197巷21號為送達，因未獲
      會晤本人，亦無受領文書之同居人或受僱人，而於96年8
      月9日寄存於桃園縣政府警察局桃園分局龍安派出所，自
      寄存之日起經10日即96年8月19日發生送達效力。
（二）是本件被告至遲應於判決發生送達效力後10日上訴期間（
      以被告高雄市戶籍地址送達情形計算上訴期間，對被告為
      有利），加計6日在途期間，應於96年9月5日以前提出上
      訴；惟被告遲至97年1月29日始向原審提出本件聲請狀並
      聲明上訴，其上訴顯已逾期。
（三）另查，被告於96年12月10日、97年1月10日向原審聲請補
      發判決正本之書狀及本件聲請狀內所列住居所仍為「高雄
      市苓雅區○○○路340巷13號」、「桃園縣桃園市○○街
      197巷21號」，且被告現仍設籍於上開高雄市地址；而被
      告自96年6月14日本院准予具保停止羈押後，迄無另遭羈
      押或入監服刑之情形，亦有本院在監在押全國紀錄表在卷
      可查，難認被告有何不可歸責於己之事由而不能收受送達
      。堪認原審上開刑事判決依法送達於被告，係因可歸責於
      被告之事由致未收受，故難認被告之遲誤上訴期間有何正
      當理由，其回復原狀之聲請，於法不合，應予駁回。本件
      上訴，仍應認已逾上訴期間，不合法律上之程式，應併予
      駁回等語。
二、抗告意旨略以：臺灣臺北地方法院96年度易字第1458號判決
    ，雖經向被告之戶籍地：高雄市苓雅區○○○路340巷13號
    ，與被告陳報之「桃園縣桃園市○○街197巷21號」為送達
    ，然因被告出外謀職，早出晚歸，甚至數日在外謀生，亦因
    家中無同居人及受僱人代為受領判決正本，而寄存送達之黏
    貼於被告住所門首之送達證早被他人撕破及風雨打濕，被告
    不知。而請甲○○代收法院寄送之公文書類，亦需1至2日方
    能抵達被告手中，是上訴及聲請回復原狀之書狀非被告蓄意
    遲誤，請撤銷原裁定，而為准予回復原狀及准予上訴之裁定
    云云。
三、按非因過失，遲誤上訴、抗告或聲請再審之期間，或聲請撤
    銷或變更審判長、受命推事、受託推事裁定或檢察官命令之
    期間者，於其原因消滅後5日內，得聲請回復原狀；因遲誤
    上訴或抗告或聲請再審期間而聲請回復原狀者，應以書狀向
    原審法院為之。非因過失遲誤期間之原因及其消滅時期，應
    於書狀內釋明之。聲請回復原狀，應同時補行期間內應為之
    訴訟行為；又回復原狀之聲請，由受聲請之法院與補行之訴
    訟行為合併裁判之。刑事訴訟法第67條第1項、第68條、第6
    9條第1項前段定有明文。又聲請回復原狀，依法本以當事人
    非因過失不能遵守期限者為限，所謂非因過失，係指逾期之
    緣由非可歸責於當事人而言，若其不能遵守期限係由於自誤
    ，即不能謂非過失，最高法院著有21年抗字第169號裁定可
    資參照。次按於應受送達人之住、居所、事務所或營業所，
    不獲會晤應受送達人或其他有辨別事理能力之同居人或受僱
    人者，得將文書寄存送達地之自治或警察機關，並作送達通
    知書兩份，一份黏貼於應受送達人住居所、事務所、營業所
    或其就業處所門首，另一份置於該送達處所信箱或其他適當
    位置，以為送達；又寄存送達，自寄存之日起，經10日發生
    效力。此觀刑事訴訟法第62條準用修正民事訴訟法第136條
    、137條、138條規定至明。再上訴期間為10日，自送達判決
    後起算，而應於法定期間內為訴訟行為之人，其住所、居所
    或事務所不在法院所在地者，計算該期間時，應扣除其在途
    之期間，亦為刑事訴訟法第349條、第66條第1項所明定。
四、經查：被告設籍在「高雄市苓雅區○○○路340巷13號」，
    亦居住在「桃園縣桃園市○○街197巷21號」，業據被告於
    偵查及原審審理中供述在卷（見臺灣臺北地方法院檢察署96
    年度偵字第11101號卷第59頁、原審96年度易字第1458號卷
    第20、21頁），且有個人基本資料查詢結果1紙附卷可稽。
    原審96年度易字第1458號刑事判決書，分別送達被告上開2
    地址，因未獲會晤本人，亦無受領文書之同居人或受僱人，
    分別於96年8月10日寄存在高雄市政府警察局苓雅分局凱旋
    路派出所、96年8月9日寄存在桃園縣政府警察局桃園分局龍
    安派出所，並分別作送達通知書2份，1份黏貼於該應受送達
    人住所門首，另1份置於該送達處所信箱或其他適當位置，
    以為送達等情，亦有原審法院送達證書在卷可考（見原審96
    年度易字第1458號卷第32、33頁），揆諸前揭寄存送達之規
    定，該文書自寄存之日起經10日發生送達效力，而被告至遲
    應於判決發生送達效力後10日上訴期間並加計在途期間之日
    數內提起上訴。本件以被告高雄市戶籍地址送達情形計算上
    訴期間，即上訴期間加計6日在途期間，對被告為有利，是
    本件被告至遲應於96年9月5日以前提起上訴，然被告遲至97
    年1月29日始向原審提出聲請回復原狀狀並聲明上訴，有聲
    請狀上臺灣臺北地方法院收狀戳章及其所書之日期在卷可按
    ，其上訴顯已逾期。被告雖辯稱數日在外謀生，黏貼於被告
    住所門首之送達證早被他人撕破及風雨打濕致被告不知云云
    ，惟前開刑事判決書合法送達於被告，已如前述，又被告所
    稱，尚不足以釋明逾期之緣由非可歸責於己，是本件回復原
    狀之聲請，自屬於法不合。從而，原審駁回被告回復原狀之
    聲請及上訴，核無違誤。本件被告猶執陳詞，提起本件抗告
    ，為無理由，應予駁回。
據上論結，應依刑事訴訟法第412條，裁定如主文。
中    華    民    國    97    年    3     月    26    日
                  刑事第二十庭審判長法  官  楊貴雄
                                    法  官  林立華
                                    法  官  林銓正
以上正本證明與原本無異。
不得再抗告。
                                    書記官  陳玲憶
中    華    民    國    97    年    3     月    26    日


司法院資訊處製作；財團法人民間司法改革基金會備份。
